【裁判字號】    98,聲重再,1
【裁判日期】    980227
【裁判案由】    重新審理
【裁判全文】
臺北高等行政法院裁定
                                     98年度聲重再字第1號
再審聲請人  甲○○
上列聲請人因與中央健康保險局間全民健康保險事件（本院97年
度簡再字第12號裁定），聲請再審，本院裁定如下：
    主  文
再審之聲請駁回。
再審聲請費用由聲請人負擔。
    理  由
一、按「對於確定之裁定聲請再審者，徵收裁判費新臺幣1,000
    元。」、「裁判費除法律別有規定外，當事人應預納之。其
    未預納者，行政法院應定期命當事人繳納，逾期未納者，行
    政法院應駁回其訴、上訴、抗告、再審或其他聲請。」、「
    再審之訴不合法者，行政法院應以裁定駁回之。」、「裁定
    已經確定，而有第273 條之情形者，得準用本編之規定，聲
    請再審。」行政訴訟法第98條之3 第2 項、第100 條第1 項
    、第278 條第1 項、第283 條分別定有明文。故對於確定之
    裁定聲請再審，應依行政訴訟法第98條之3 第2 項之規定繳
    納裁判費，此為必須具備之程式；而聲請再審不合法者，行
    政法院應以裁定駁回之。
二、本院查：
  (一)聲請人曾多次聲請再審或聲請重新審理：
  1.聲請人針對最先之確定判決（民國【下同】91年度簡字第58
    2 號案件）提起再審之訴（95年度簡再字第18號），經遭裁
    定駁回後，再就逐次駁回再審之訴之裁定聲請再審或重新審
    理（97年度簡再字第2 號、97年度簡再字第12號、97年度聲
    重字第3 號、97年度聲重再字第3 號），後4 次之聲請再審
    或重新審理均發生於行政訴訟法第98條之3 修正施行後，依
    法均應補徵裁判費，聲請人均經裁定限期補繳，逾期仍未繳
    納而遭裁定駁回。
  2.現聲請人對97年度簡再字第12號駁回確定裁定聲請再審，未
    據繳納裁判費，經本院於98年1 月21日裁定，命聲請人於收
    受送達後7 日內補正。該裁定已於98年2 月6 日送達聲請人
    ，有送達證書附卷可稽。惟聲請人逾期迄未補正，並主張行
    政訴訟法於96年7 月4 日曾經修正及增訂，在司法院以命令
    定施行日期以前，行政訴訟毋庸繳納裁判費；依中央法規標
    準法第18條但書從優原則之規定，舊法規若利於當事人而新
    法規未廢除或禁止所聲請之事項者，適用舊法規云云。
  3.查我國行政訴訟法於96年7 月4 日由總統公布經修正、增訂
    之條文，並由司法院以命令定自96年8 月15日施行，依首揭
    增訂之行政訴訟法第98條之3 第2 項之規定，對確定裁定聲
    請再審，應繳納裁判費，且是以聲請時為準，而與原確定裁
    定或確定判決之事件，是否於修法施行前提起無關。另聲請
    人所舉中央法規標準法第18條之規定係指「處理程序終結前
    ，據以准許之法規有變更者」，則例外從新從優，今聲請人
    係對已確定裁定聲請再審，不符該條「處理程序終結前」之
    構成要件，是聲請人據以抗辯、拒繳裁判費，顯有誤會。又
    聲請人經命補正裁判費仍逾期未繳納，其聲請顯難認為合法
    ，應予駁回。
三、依行政訴訟法第283 條、第278 條第1 項、第104 條、民事
    訴訟法第95條、第78條，裁定如主文。
中    華    民    國    98    年    2     月    27    日
                   臺北高等行政法院第四庭
                             審判長法  官  鄭小康
                                   法  官  李玉卿
                                   法  官  陳秀
上為正本係照原本作成。
如不服本裁定，應於送達後10日內向本院提出抗告狀（須按他造
人數附繕本）。
中    華    民    國    98    年     2    月   27     日
                                   書記官  楊子鋒


司法院資訊處製作；財團法人民間司法改革基金會備份。
